【裁判字號】    97,交聲,981
【裁判日期】    970911
【裁判案由】    違反道路交通管理處罰條例聲明異議
【裁判全文】
臺灣士林地方法院交通事件裁定         97年度交聲字第981號
異  議  人  甲○○
即受處分人
上列異議人即受處分人因違反道路交通管理處罰條例案件，對於
交通部公路總局臺北區監理所中華民國97年8 月11日所為之處分
（原處分案號：北監自裁字裁40-A00000000號）聲明異議，本院
裁定如下：
    主  文
原處分撤銷。
甲○○不罰。
    理  由
一、按「汽車臨時停車時，應依左列規定：…二…消防栓、消防
    車出入口5 公尺內不得臨時停車。」、「汽車停車時，應依
    下列規定：…三…消防栓之前，不得停車。」、「汽車駕駛
    人停車時，有下列情形之一者，處新台幣600 元以上1200元
    以下罰鍰：…三在…消防栓之前停車。」，道路交通安全規
    則第111 條第1 項第2 款、第112 條第1 項第3 款、道路交
    通管理處罰條例第56條第1項第3款分別定有明文。
二、本件原處分機關交通部公路總局臺北區監理所（下稱原處分
    機關）認異議人即受處分人甲○○於民國97年5 月29日上午
    10時40分將其所有車號9D-4665 號自小客車停放於臺北市○
    ○○路○ 段55巷3 弄10號消防栓前，經臺北市政府警察局交
    通警察大隊（下稱舉發機關）員警吳明傑發現拍照採證後，
    以受處分人有違反道路交通管理處罰條例第56條第1 項第3
    款規定之行為，掣發97年6 月24北市警交大字第A00000000
    號舉發違反道路交通管理事件通知單予以舉發，嗣受處分人
    於舉發通知單上所載應到案日期97年7 月29日前到案，向原
    處分機關提出申訴，經原處分機關函請舉發機關調查結果，
    仍認受處分人有上開違規行為，原處分機關乃依前揭道路交
    通管理處罰條例第56條及違反道路交通管理事件統一裁罰基
    準表等規定，於97年8 月11日以北監自裁字裁40-A00000000
    號裁決書裁處900 元罰鍰。
三、受處分人聲明異議意旨否認有何前揭違規行為，辯稱：違規
    地點雖設有消防栓標誌，但並非消防栓設置地點，且無劃設
    紅線禁止停車，其並無違規云云。
四、經查：
  (一)受處分人確有於97年5 月29日上午10時40分將其所有車號9D
    -4665 號自小客車停放於臺北市○○○路○ 段55巷3 弄10號
    前，且該處設有一消防栓標誌乙節，為受處分人所不否認，
    並有採證照片1 張在卷可稽，堪以認定。
  (二)惟該處所設置之消防栓標誌四周並無實際設有消防栓，反於
    該標誌下方另設有紅色箭頭，有採證照片及受處分人所提出
    現場照片8 張可資比對，顯見該消防栓標誌之設置係以該紅
    色箭頭表示實際設置消防栓之地點為紅色箭頭所指之地點，
    亦即受處分人停放車輛之地點係消防栓標誌旁，並非消防栓
    旁，自與前開規定有異，又上開停車地點又未劃設紅線、黃
    線以表明禁止停車、臨時停車之意，則受處分人辯稱其並未
    停放於禁止停車、禁止臨時停車之處等詞，尚非不可採。此
    外，復查無其他證據足認受處分人確有原處分機關所指之違
    規事實，揆諸前揭說明，受處分人所辯難謂無理由。
五、綜上所述，原處分機關所認定受處分人有前揭違反道路交通
    管理處罰條例之違規事實，尚與事實不符，原處分機關不察
    ，遽對受處分人為上開裁決，即難認為允當，應認受處分人
    之異議為有理由，自應由本院將原處分撤銷，改諭知受處分
    人不罰，以資適法。
據上論斷，應依道路交通案件處理辦法第20條前段，裁定如主文
。
中    華    民    國    97    年    9    月    11     日
                  交通法庭    法  官  黎惠萍
以上正本證明與原本無異。
如不服本裁定應於送達後5日內向本院提出抗告狀。
                              書記官  夏珍珍
中    華    民    國    97    年    9    月    11     日


司法院資訊處製作；財團法人民間司法改革基金會備份。
